【裁判字號】    99,簡上,87
【裁判日期】    990930
【裁判案由】    傷害
【裁判全文】
臺灣新竹地方法院刑事判決              99年度簡上字第87號
聲  請  人  臺灣新竹地方法院檢察署檢察官
上  訴  人
即  被  告  甲○○
上列上訴人即被告因傷害案件，不服本院新竹簡易庭98年度審竹
簡字第1360號中華民國99年4 月2 日第一審簡易判決（聲請案號
：98年度偵字第7608號），提起上訴，本院管轄第二審之合議庭
判決如下：
    主  文
上訴駁回。
甲○○緩刑貳年。
    事  實
一、緣甲○○為乙○○所服務公司之下包廠商新富垣公司之員工
    ，於民國98年8 月22日凌晨1 時許，渠等二人與甲○○之同
    事林冠佑及乙○○之同事韓昆恩等人共同在位於新竹市○區
    ○○路33之55號處之「THE RED PUB 」店內飲酒，於同日凌
    晨1 時50分許，甲○○與乙○○在上開「THE RED PUB 」對
    面人行道上，因酒後口氣態度不佳而發生口角爭執，甲○○
    竟出於傷害人身體的犯意，對乙○○拳打腳踢，致乙○○受
    有兩側閉鎖性上頷骨骨折、左側眼前房出血、腦震盪、右側
    上臂挫傷、臉挫傷瘀腫、胸壁挫傷、左前臂挫傷瘀腫、膝部
    、小腿及踝之表淺性損傷、磨損或擦傷、左側肘、右側前臂
    及腕之表淺損傷、磨損或擦傷、右側手磨損或擦傷等傷害。
二、案經乙○○訴由新竹市警察局第二分局報請臺灣新竹地方法
    院檢察署檢察官偵查後聲請簡易判決處刑。
    理  由
壹、程序部分：
    按被告以外之人於審判外之言詞或書面陳述，除法律另有規
    定者外，不得作為證據，刑事訴訟法第159 條第1 項固有明
    文規定；惟被告以外之人於偵查中向檢察官所為之陳述，除
    顯有不可信之情況者外，得為證據；被告以外之人於審判外
    之陳述，雖不符刑事訴訟法第159 條之1 至之4 之規定，惟
    經當事人於審判程序同意作為證據，法院審酌該言詞陳述或
    書面陳述作成時之情況，認為適當者，亦得為證據，復為同
    法第159 條之1 第2 項、第159 條之5 第1 項所明定。本案
    證人即告訴人乙○○及證人韓昆恩於偵查中之陳述，並無顯
    不可信之情況；至於證人乙○○、證人鄭維薇、胡僑珊、韓
    昆恩、林冠佑及李彥慶等人於警詢中之陳述，業經被告同意
    援引作為證據，本院審酌後亦認為適當，故上揭證人等於審
    判外之陳述，自均得作為本案之證據。又按本案認定事實所
    引用之文書證據，並無證據證明係公務員違背法定程式所取
    得，亦無刑事訴訟法第159 條之4 之顯有不可信之情況與不
    得作為證據之情形，且亦經被告同意援引作為證據，自應認
    均有證據能力，合先敘明。
貳、實體部分：
一、本院認定犯罪事實所憑證據及認定之理由：
    上開犯罪事實，業經被告甲○○於本院審理時坦承不諱，核
    與證人即告訴人乙○○於警詢及偵訊時之指述大致相符，並
    經證人韓昆恩於警詢及偵訊時證述、證人胡僑珊、林冠佑、
    李彥慶及鄭維薇於警詢時證述綦詳，且有馬偕紀念醫院新竹
    分院甲種診斷證明書1 份、新竹市警察局第二分局東門派出
    所受理刑事案件報案三聯單1 張、告訴人受傷之照片10幀及
    被告之照片1 幀等在卷可參，是認被告上開自白應與事實相
    符而堪採信，從而，本案事證已臻明確，被告傷害犯行堪予
    認定，自應依法予以論罪科刑。
二、核被告甲○○所為，係犯刑法第277 條第1 項之傷害罪。
三、原審以被告上開犯行明確，依刑事訴訟法第449 條第1 項、
    第454 條第1 項，刑法第277 條第1 項、第41條第1 項前段
    ，刑法施行法第1 條之1 第1 項、第2 項前段，量處有期徒
    刑4 月，並諭知如易科罰金之折算標準。核其認事用法均無
    不合，量刑亦屬妥適。
四、被告上訴意旨略以：我承認犯罪，當時我很想跟他解決，可
    是金錢上沒辦法，我出手打他是我的錯，但不是我品行不好
    ，是因為有言語挑釁，罵髒話，彼此又都有喝點酒，我才會
    出手打他，現在我們已經和解，希望法院從輕量刑等語。按
    量刑之輕重，係事實審法院得依職權自由裁量之事項，茍已
    斟酌刑法第57條各款所列情狀而未逾越法定刑度，則不得遽
    指為違法；又刑罰之量定屬法院自由裁量之職權行使，但仍
    應審酌刑法第57條所列各款事由及一切情狀，為酌量輕重之
    標準，並非漫無限制，在同一犯罪事實與情節，如別無其他
    加重或減輕之原因，下級法院量定之刑，亦無過重或失輕之
    不當情形，則上級法院對於下級法院之職權行使，原則上應
    予尊重，此有最高法院72年度臺上字第6696號判例及85年度
    臺上字第2446號判決意旨可資參照。本件原審判決已考量被
    告不思理性解決紛爭，僅因酒後細故口角糾紛即動手傷人，
    自制能力不佳，徒手毆打告訴人之頭部、身體、四肢，侵害
    告訴人之身體法益，及告訴人所受傷害程度，及被告犯罪後
    坦承犯行等一切情狀，量處有期徒刑4 月，並諭知易科罰金
    之折算標準，應非過重，亦無失當之處，上訴人認原判決量
    刑太重，執詞上訴，難認為有理由，應予駁回。
五、末查，被告前未曾因故意犯罪受有期徒刑以上刑之宣告等情
    ，有臺灣新竹地方法院檢察署刑案資料查註紀錄表及臺灣高
    等法院被告前案紀錄表各1 份在卷可憑，其因一時失慮，致
    罹刑章，犯後已於本案審理期間，在本院民事庭與告訴人達
    成民事和解，由被告賠償告訴人新臺幣（下同）30萬元，其
    給付方法為於99年7 月14日前給付10萬元，餘20萬元自同年
    8 月起至全部清償之日為止，每月15日前給付1 萬元，如1
    期不按時履行，視為全部到期等情，有本院99年度審訴字第
    196 號和解筆錄1 份在卷可參（見本院卷第11頁），且告訴
    人已分別於99年7 月13日及同年8 月11日收到被告所給付之
    款項10萬元及1 萬元等情，有本院公務電話紀錄表及第一商
    業銀行匯款申請書回條影本各1 份附卷可稽（見本院卷第12
    、28頁），是被告經此刑之宣告後，應知警惕而無再犯之虞
    ，本院認暫不執行其刑為適當，爰依刑法第74條第1 項第1
    款規定諭知緩刑2 年，以勵自新。
六、據上論斷，應依刑事訴訟法第455 條之1 第1 項、第3 項、
    第368 條，刑法第74條第1 項第1 款，判決如主文。
本案經檢察官洪裕翔到庭執行職務。
中    華    民    國    99    年    9     月    30    日
                  刑事第三庭    審判長法  官 楊惠芬
                                      法  官 林昌義
                                      法  官 王子謙
以上正本證明與原本無異。
不得上訴。
中    華    民    國    99    年    9     月    30    日
                                      書記官  李佩玲
附錄本案論罪科刑法條全文：
刑法第277 條第1 項：
傷害人之身體或健康者，處三年以下有期徒刑、拘役或一千元以
下罰金。

司法院資訊處製作；財團法人民間司法改革基金會備份。
